【裁判字號】    91,交易,168
【裁判日期】    920130
【裁判案由】    過失傷害
【裁判全文】
臺灣屏東地方法院刑事判決                        九十一年度交易字第一六八號
    公  訴  人  臺灣屏東地方法院檢察署檢察官
    被      告  乙○○
右被告因過失傷害案件，經檢察官提起公訴（九十一年度偵字第三六八一號），本院
判決如左：
     主  文
乙○○因過失傷害人，處有期徒刑參月，如易科罰金，以參佰元折算壹日。
     事  實
一、乙○○於民國九十一年二月十五日十四時三十分許，駕駛未掛車牌 (原車號為Ｙ
    Ｄ─１８９７號)自小客貨車，沿屏東縣瑪家鄉○○村○○○路由北往南方向行
    駛，途經該路段佳義一號橋前處，本應注意依該處最高速限為每小時四十公里行
    車，且依當時天候狀況雖下雨，但未達視線不清之程度，有日間自然光線，道路
    無缺陷，亦無障礙物，視距良好等情形，並無不能注意之情事，竟疏未注意，冒
    然以時速四十至五十公里速度行駛，適有行人丙○○欲穿越馬路，亦疏未注意左
    右來車，即逕自路旁衝出，乙○○發現後閃避不及，自小客貨車右前輪因而撞擊
    到丙○○，丙○○因此受有頭部外傷合併腦震盪、左側肱股骨折、左側前額撕裂
    傷、齒槽骨撕裂傷等傷害。乙○○肇事後，於有偵查權限之機關發現前，即主動
    報警，並接受偵查審判。
二、案經丙○○之父甲○○訴由屏東縣警察局內埔分局報請臺灣屏東地方法院檢察署
    檢察官偵查起訴。
     理  由
一、訊據被告乙○○固坦承於右揭時、地，超速駕駛前開未懸掛車牌之自小客貨車肇
    事，惟辯稱：我有注意車前狀況，是被害人自己衝出來撞到我車子旁邊的云云。
    惟查：右揭犯罪事實，業據告訴人甲○○指訴歷歷，且被告前於警局時亦自承：
    我於 ()日駕駛ＹＤ－１８９７號廂型車由北向南行駛，行經前述時地，適有
    一小孩從路旁急忙衝到道路，當我發現時已來不及剎車，雖有踩煞車及將車閃避
    至對向車道，但仍然撞上小孩等語，此外，復有道路交通事故調查報告表、現場
    照片四幀附卷為憑，另被害人丙○○確因本件車禍受有頭部外傷合併腦震盪、左
    側肱股骨折、左側前額撕裂傷、齒槽骨撕裂傷等傷害，亦有告訴人提出之財團法
    人屏東基督教醫院診斷證明書一紙在卷為憑。按行車速度，應依標誌或標線之規
    定。道路交通安全規第九十三條第一項定有明文。被告駕車自應注意上揭規定，
    且當時之天候、視線狀況均良好，無不能注意之情事，竟疏未注意，即冒然超速
    行駛，致發現被害人違規橫越馬路時，已閃煞不及而肇事，被告之行為自應認為
    有過失，且其過失行為與被害人受傷間復有相當因果關係。本件事證已明，被告
    所辯，不足採信，其犯行洵堪認定。
二、核被告所為，係犯刑法第二百八十四條第一項之普通傷害罪。被告於肇事後未被
    有偵查權限之機關發現前，即主動報警處理，有報案紀綠一紙在卷可稽，應依刑
    法第六十二條前段，減輕其刑。爰審酌被告之過失程度，及被害人因本件車禍受
    傷之狀況等情狀，量處如主文所示之刑，並諭知易科罰金之折算標準。
據上論斷，應依刑事訴訟法第二百九十九條第一項前段、刑法第二百八十四條第一項
、第六十二條前段、第四十一條第一項前段、罰金罰鍰提高標準條例第一條前段、第
二條，判決如主文。
本案經檢察官葉容芳到庭執行職務
中      華      民      國      九十二      年     一     月    三十    日
                                      臺灣屏東地方法院交通法庭
         法  官  包梅真
右正本證明與原本無異。
如不服本判決應於收受本判決送達後十日內向本院提出上訴書狀，其未敘述上訴理由
者，並得於提起上訴後十日內向本院補提理由書狀（均須按他造當事人之人數附繕本
 ）「切勿逕送上級法院」
                                          書記官  蔡進吉
中      華      民      國      九十二      年     一     月    三十    日
附錄法條：
刑法第二百八十四條第一項
因過失傷害人者，處六月以下有期徒刑、拘役或五百元以下罰金，致重傷者，處一年
以下有期徒刑、拘役或五百元以下罰金。


司法院資訊處製作；財團法人民間司法改革基金會備份。
